pt-PT: Mobiliário > Cadeiras > Cadeiras de braços, poltronas e espreguiçadeiras: Cadeiras de braços; Reclináveis; Espreguiçadeira
fi: Huonekalut > Tuolit > Nojatuolit, mekanismituolit ja lepotuolit: Nojatuolit; Mekanismituolit; Lepotuolit
pl: Meble > Krzesła i fotele > Fotele, leżanki i fotele rozkładane: Fotele; Leżanki; Fotele rozkładane
bg-BG: Мебели > Столове > Фотьойли, кресла и столове за спане: Фотьойли; Кресла с релакс механизъм; Разтегателни кресла
pt-BR: Móveis > Cadeiras > Poltronas, cadeiras reclináveis e poltronas-cama: Poltrona; Reclináveis; Poltronas-cama
hu: Bútor > Székek > Karosszékek, fotelek és kihúzható székek: Karosszékek; Fotelek; Kihúzható székek
tr: Mobilyalar > Sandalyeler > Koltuklar, Yatar Koltuklar ve Uyku Sandalyeleri: Koltuklar; Yatar Koltuklar; Uyku Sandalyeleri
sl-SI: Pohištvo > Stoli > Naslanjači, stoli z nastavljivim naslonom in fotelji: Fotelji; Naslanjači; Fotelji
ko: 가구 > 의자 > 암체어/리클라이너/소파 침대: 암체어; 리클라이너; 소파 침대
sv: Möbler > Stolar > Karmstolar, fåtöljer och vilstolar: Karmstolar; Liggstolar; Sovstolar
de: Möbel > Stühle > Sessel, Lehnstühle und Schlafsessel: Sessel; Lehnstühle; Schlafsessel
zh-TW: 家具 > 椅子 > 扶手椅、沙發椅和沙發床: 扶手椅; 沙發椅; 坐臥兩用椅
ru: Мебель > Кресла и стулья > Кресла, реклайнеры и кресла-кровати: Кресла; Кресла-реклайнеры; Кресла-кровати
nb: Møbler > Stoler > Lenestoler, reclinere og sovestoler: Lenestoler; Reclinere; Sovestoler
ro-RO: Mobilier > Scaune > Fotolii, scaune cu spătar rabatabil și scaune pentru dormit: Fotolii; Scaune cu spătar rabatabil; Scaune pentru dormit
nl: Meubelen > Stoelen > Armstoelen, relaxstoelen en slaapstoelen: Armstoelen; Relaxstoelen; Slaapstoelen
vi: Đồ gỗ > Ghế > Ghế bành, Ghế tựa & Ghế lười: Ghế bành; Ghế tựa; Ghế lười
th: เฟอร์นิเจอร์ > เก้าอี้ > เก้าอี้ที่มีที่วางแขน เก้าอี้มีพนักพิงเอนไปด้านหลังได้ และเก้าอี้ที่นอนได้: เก้าอี้มีที่วางแขน; เก้าอี้มีพนักพิงเอนไปด้านหลังได้; เก้าอี้เอนกายลงนอน
hr-HR: Namještaj > Stolice > Fotelje, naslonjači i fotelje na razvlačenje: Fotelje; Naslonjači; Fotelje na razvlačenje
el: Έπιπλα > Καρέκλες > Πολυθρόνες, ανακλινόμενες πολυθρόνες & πολυθρόνες-κρεβάτια: Πολυθρόνες; Ανακλινόμενες πολυθρόνες; Πολυθρόνες-κρεβάτια
zh-CN: 家具 > 椅子 > 扶手椅/伸缩躺椅/睡椅: 扶手椅; 伸缩躺椅; 睡椅
lt-LT: Baldai > Kėdės > Foteliai, atlošiami foteliai ir miegamieji foteliai: Foteliai; Atlošiami foteliai; Miegamieji foteliai
sk-SK: Nábytok > Stoličky > Kreslá, relaxačné kreslá a leňošky: Kreslá; Relaxačné kreslá; Leňošky
fr: Meubles > Chaises > Fauteuils, fauteuils inclinables et fauteuils-lits: Fauteuils; Fauteuils inclinables; Fauteuils-lits
cs: Nábytek > Židle > Křesla, polohovací křesla a křesla na spaní: Křesla; Polohovací křesla; Křesla na spaní
en: Furniture > Chairs > Armchairs, Recliners & Sleeper Chairs: Armchairs; Recliners; Sleeper Chairs
da: Møbler > Stole > Lænestole, liggestole og sovestole: Lænestole; Liggestole; Sovestole
it: Arredamento > Sedie > Poltrone, sedie con schienale reclinabile e poltrone reclinabili: Poltrone; Sedie per schienale reclinabile; Poltrone letto
es: Mobiliario > Sillas > Sillones, sillones reclinables y sillones cama: Sillones; Sillones reclinables; Sillones cama
ja: 家具 > 椅子 > アームチェア、リクライニングチェア、スリーパーチェア: アームチェア; リクライナー; スリーパーチェア